【裁判字號】    98,交聲,12
【裁判日期】    980511
【裁判案由】    違反道路交通管理處罰條例聲明異議
【裁判全文】
臺灣澎湖地方法院交通事件裁定          98年度交聲字第12號
異  議  人  甲○○
上列異議人即受處分人因違反道路交通管理處罰條例案件，對於
交通部公路總局澎湖監理站中華民國98年2月16日所為之處分（
原處分案號：澎監違裁字第裁84-T00000000號），聲明異議，本
院裁定如下：
    主  文
異議駁回。
    理  由
一、原處分意旨略以：異議人即受處分人甲○○於民國97年12月
    30日11時25分，駕駛車牌號碼E6-7069號自小客車沿新店路
    前行，行經有燈光號誌管制之交岔路口即澎湖縣馬公市○○
    路、永福街口時闖紅燈，經澎湖縣警察局保安警察隊依法逕
    行舉發後，依道路交通管理處罰條例第53條第1項之規定，
    裁處受處分人罰鍰新臺幣（下同）2700元，並依第63條第1
    項記違規點數3點。
二、異議意旨略以：異議人通過交岔路口時燈號是綠燈，可能是
    燈號由綠燈轉換成紅燈之秒數太短，以致員警誤認異議人闖
    紅燈。
三、按汽車駕駛人，行經有燈光號誌管制之交岔路口闖紅燈者，
    處1千8百元以上5千4百元以下罰鍰，並記違規點數3點，道
    路交通管理處罰條例第53條第1項、第63條第1項第3款分別
    定有明文。
四、經查：系爭永福街行向亮起綠燈前2、3秒，新店路之號誌應
    已先亮起紅燈禁止通行，乃一般路口號誌管制之常態，參諸
    證人即開單舉發之員警乙○○到庭證稱：案發時永福街行向
    綠燈已亮起3、4秒，才看到異議人通過路口等語，而系爭路
    口寬度僅10餘公尺，此有現場圖表及照片可稽，足認異議人
    若係綠燈時前行，早已通過路口，並無因號誌變換而遭誤認
    為闖紅燈之虞；又員警乙○○到庭證稱：「我們在當日10至
    12時執行治安交通維護勤務，主要是執行治安維護及交通違
    規取締，當時我們由永福街北向南方向行駛，在新店路永福
    街口當時是紅燈，我們在機車停等區後面停等紅燈，我們是
    開巡邏車，我和另一位警員執勤，另一位警員駕駛我乘坐。
    我們在綠燈亮起3至4秒後，起動巡邏車通過機車停等區，即
    看到今日在場之異議人駕駛E6-7069號汽車，沿新店路由東
    向西方向從我們面前經過，所以我們認定他闖紅燈，我們的
    巡邏車隨即右轉新店路去攔截異議人的汽車，由我開啟巡邏
    車警示燈及鳴警笛示意異議人停車，攔停後，異議人的車窗
    是緊閉的，我們請她把車窗搖下，發現她當時在講手機，並
    請異議人出示駕照、行照，問她為什麼闖紅燈，她說當時沒
    有注意到燈號，發現時車子已經通過了。我並勸戒她開車時
    不要講手機，但因我沒有第一時間看到她開車講手機，所以
    就講手機部分沒有另外開罰單。開單時異議人沒有表示意見
    ，也沒有爭執她沒有闖紅燈，態度都良好。另外東西向的新
    店與南北向的永泰、永順、及案發地點的永福街，都是同一
    號控，所以案發時，永泰、永順、永福都是綠燈，新店路都
    是紅燈，所以異議人應該是闖紅燈無誤」等語，足認本件異
    議人確於上開時、地闖紅燈無訛。從而，原處分機關依道路
    交通管理處罰條例第53條第1項、第63條第1項第3款之規定
    ，裁罰2700元，並記違規點數3點，核無違誤，本件異議為
    無理由，應予駁回。
五、據上論斷，應依道路交通案件處理辦法第19條，裁定如主文
    。
中    華    民    國    98    年    5     月    11    日
                        交通法庭法  官  陳順輝
以上正本係照原本作成。
如不服本裁定，應於裁定送達之翌日起5日內，向本院提出抗告
狀（須附繕本）。
中    華    民    國    98    年    5     月    11    日
                                書記官  王耀煌


司法院資訊處製作；財團法人民間司法改革基金會備份。
